【裁判字號】    92,易,612
【裁判日期】    920328
【裁判案由】    賭博
【裁判全文】
臺灣臺中地方法院刑事判決                          九十二年度易字第六一二號
    公  訴  人  臺灣臺中地方法院檢察署檢察官
    被      告  甲○○
                乙○○
                丙○○
右列被告因賭博案件，經檢察官聲請以簡易判決處刑（九十二年度偵字第一八三四號
），本院臺中簡易庭認不宜以簡易判決處刑（九十二年度中簡字第二五六號），簽移
本院普通庭依通常程序審理，本院判決如左：
    主  文
甲○○違反未依電子遊戲場業管理條例規定辦理營利事業登記，不得經營電子遊戲場
業之規定，處拘役參拾日，如易科罰金，以參佰元折算壹日。扣案之賭博電子遊戲機
具「小瑪琍」貳台、「金牌滿貫大亨麻將」壹台（內各含ＩＣ板壹片）、賭資新臺幣
壹佰玖拾元均沒收。
乙○○、丙○○在公眾得出入之場所賭博財物，各處罰金壹仟元，如易服勞役，均以
參佰元折算壹日。扣案之賭博電子遊戲機具「小瑪琍」貳台、「金牌滿貫大亨麻將台
」壹台（內各含ＩＣ板壹片）、賭資新臺幣壹佰玖拾元均沒收。
    理  由
一、甲○○未依電子遊戲場業管理條例之規定，向主管機關辦理電子遊戲場業之營利
    事業登記，竟自九十二年一月一日起至同年月十日止，基於普通賭博之概括犯意
    ，在臺中市南屯區○○○街與寶山二街口大河建築工地內其販賣檳榔及飲料之貨
    櫃屋之公眾得出入場所，擺設賭博性電子遊戲機台「小瑪琍」二台、「金牌滿貫
    大亨麻將」一台，供不特定人打玩，連續與不特定人賭博財物，且違規經營電子
    遊戲場業。其賭博方法就「小瑪琍」機台部分係賭客每次以一比一方式開分並押
    注，「金牌滿貫大亨麻將台」係賭客每次以一比十方式開分並押注，如押中可得
    倍數不等之分數；如未押中，則用以開分之賭資即由甲○○取得，賭客如欲結束
    賭玩而尚有積分時，可將所得分數向甲○○洗分兌換現金。嗣於九十二年一月十
    日下午一時三十五分許，適有賭客乙○○以新臺幣（下同）一百元向甲○○開分
    在場打玩「金牌滿貫大亨麻將台」機台，丙○○以二百元向甲○○開分在場打玩
    「小瑪琍」機台之際，為警在該處查獲，並扣得賭博電子遊戲機具「小瑪琍」二
    台、「金牌滿貫大亨麻將台」一台（其內各含ＩＣ板一片），及在上開「金牌滿
    貫大亨麻將台」機台內扣得所有之賭資一百九十元。
二、案經臺中市警察局第四分局報告臺灣臺中地方法院檢察署檢察官偵查後聲請簡易
    判決處刑。
    理  由
一、訊據被告甲○○、乙○○、丙○○三人迭於警訊時、偵查中及本院審理時對右揭
    事實均坦承不諱，復有搜索扣押筆錄、現場圖各一份、現場照片二幀附卷可稽，
    另有賭博電玩機具「小瑪琍」二台、「金牌滿貫大亨麻將台」一台（內各含ＩＣ
    板一片）、賭資一百九十元扣案可資佐證。本件事證明確，被告等犯行均堪認定
    ，應予依法論科。
二、按電子遊戲場業管理條例第十五條規定：「未依本條例規定辦理營利事業登記者
    ，不得經營電子遊戲場業」；第二十二條規定：「違反第十五條規定者，處行為
    人一年以下有期徒刑、拘役或科或併科新臺幣五十萬元以上二百五十萬元以下罰
    金」。商業或個人，倘以營利意思，未經依該條例相關規定辦理營利事業登記，
    擅自設置具有賭博之設計及裝置之電子遊戲機，供不特定之人遊藝者，即該當同
    條例第二十二條之犯罪構成要件。而所謂電子遊戲場「業」，指「業務」而言。
    刑法上所謂業務，係以事實上執行業務者為標準，指以反覆同種類之行為為目的
    之社會的活動而言；執行此項業務，縱令欠缺形式上之條件，仍無礙於業務之性
    質。因此不論是否「專營」電子遊戲場業，亦不問經營是否需達「一定之規模」
    ，即使於原本所營事業外，兼營電子遊戲場業，或所經營之電子遊戲場不具相當
    之規模，亦無礙於電子遊戲場業管理條例相關規定之適用。故若未辦理電子遊戲
    場業營利事業登記，在其所經營之場所擺設電子遊戲機經營電子遊戲場業，此項
    行為自屬已違反電子遊戲場業管理條例第十五條之規定，符合同條例第二十二條
    規定之構成要件，應依該法條論科，且以違反電子遊戲場業管理條例第十五條規
    定之方法，用以犯常業賭博罪，其所犯電子遊戲場業管理條例第二十二條之罪與
    刑法第二百六十七條之罪間有方法結果之牽連關係，應從一重處斷（最高法院九
    十年度台非字第二七六號判決意旨參照）。次查被告甲○○在工地貨櫃屋內販賣
    檳榔及飲料，該貨櫃雖係設於工地內，而被告甲○○於本院審理中陳稱因工地外
    面便利商店很方便，工地外之人少有至其店內打電動玩具，工地進出有管制云云
    ，又被告乙○○、丙○○於本院審理中陳稱工地有圍籬管制，需經監工同意方得
    進入，客人都是工地內小包及施工人員云云，惟該貨櫃屋一般客人都可進去，但
    大部分是工人一節，業據被告乙○○、丙○○偵查中供述明確，是以上開工地內
    之貨櫃屋用以販賣檳榔及飲料並擺設賭博性電子遊戲機台供人打玩，該處雖多係
    工地工人出入，且一般客人亦得進入打玩，仍不失為公眾得出入之場所。是以核
    被告甲○○所為，係違反電子遊戲場業管理條例第十五條之規定，應依同條例第
    二十二條之規定論處，又其在販賣檳榔及飲料之貨櫃屋公眾得出入之場所，以上
    開賭博機具與不特定人對賭，亦係犯刑法第二百六十六條第一項前段之在公眾得
    出入之場所賭博財物罪。另核被告乙○○、丙○○所為，則係犯刑法第二百六十
    六條第一項前段之在公眾得出入之場所賭博財物罪。又甲○○先後多次賭博之犯
    行，時間緊接，犯罪構成要件相同，均顯係基於概括犯意所為，為連續犯，應依
    刑法第五十六條之規定論以一罪，並加重其刑。又被告甲○○所犯上開二罪之間
    ，有方法結果之牽連關係，為牽連犯，應依刑法第五十五條之規定，從較重之電
    子遊戲場業管理條例第二十二條之罪處斷。爰審酌被告三人均無不良素行（此有
    刑案資料查註紀錄表、臺灣高等法院被告全國前案紀錄表各一份在卷可查），而
    被告甲○○係在販賣檳榔及飲料之貨櫃屋店內所擺設之電子遊戲機台三台，數量
    非鉅，經營之時間甚短，且被告三人均能坦承犯行，犯後態度良好等一切情狀，
    分別量處如主文所示之刑，並就被告甲○○所處之刑諭知易科罰金之折算標準，
    就被告乙○○、丙○○所處之刑，諭知易服勞役之折算標準。扣案賭博電子遊戲
    機台「小瑪琍」二台、「金牌滿貫大亨麻將台」一台（內各含ＩＣ板一片），係
    當場賭博之器具，而扣案賭資一百九十元，係在賭檯之財物，不問屬於犯人與否
    ，均應依刑法第二百六十六條第二項之規定，宣告沒收。
據上論斷，應依刑事訴訟法第四百五十二條、第二百九十九條第一項前段，電子遊戲
場業管理條例第二十二條，刑法第十一條前段、第二百六十六條第一項前段、第二項
、第五十五條、第四十一條第一項前段、第四十二條第二項，罰金罰鍰提高標準條例
第一條前段、第二條，判決如主文。
中      華      民      國      九十二      年    三    月    二十八    日
                                    臺灣臺中地方法院刑事第二庭
                                        法  官  陳  葳
右正本證明與原本無異
如不服本判決，應於收受本判決後十日內向本院提出上訴書狀，其未敘述上訴理由者
，並得於提起上訴後十日內向本院補提理由書狀（均須按他造當事人之人數附繕本）
「切勿逕送上級法院」
                                        書記官
中      華      民      國      九十二      年    三    月    二十八    日
附錄法條：
刑法第二百六十六條：在公共場所或公眾得出入之場所賭博財物者，處一千元以下罰
金。但以供人暫時娛樂之物為賭者，不在此限。當場賭博之器具與在賭檯或兌換籌碼
處之財物，不問屬於犯人與否，沒收之。
電子遊戲場業管理條例第十五條：
未依本條例規定辦理營利事業登記者，不得經營電子遊戲場業。
電子遊戲場業管理條例第二十二條：
違反第十五條規定者，處行為人一年以下有期徒刑、拘役或科或併科新臺幣五十萬元
以上二百五十萬元以下罰金。


司法院資訊處製作；財團法人民間司法改革基金會備份。
